【裁判字號】    89,易,797
【裁判日期】    900910
【裁判案由】    竊盜
【裁判全文】
臺灣嘉義地方法院刑事判決                          八十九年度易字第七九七號
    公  訴  人  臺灣嘉義地方法院檢察署檢察官
    被      告  丁○○
    選任辯護人  林德昇律師
    被      告  戊○○
右列被告因竊盜案件，經檢察官提起公訴（八十九年度偵字第三二一七號），本院判
決如左：
    主  文
丁○○、戊○○均無罪。
    理  由
一、公訴意旨略以被告高塏臻為被告戊○○之雇主，兩人共同意圖為自己不法之所有
    ，於民國八十九年五月一日日間某時，駕駛車牌號碼Ｎ三—二九五八號自小貨車
    ，在嘉義縣中埔鄉○○村○○段六一六之二一地號上，竊取告訴人己○○所有印
    有「松鶴」標記之塑膠籃十七個，價值約新台幣三千七百十元，得手後先放置他
    處，再於同年五月五日移置在嘉義縣中埔鄉  館村五鄰  館十七號不知情之丙○○住處旁空地，因認被告丁○○、戊○○二人涉犯共同竊盜之罪嫌。
二、按犯罪事實應依證據認定之，無證據不得推定其犯罪事實。又不能證明被告犯罪
    者，應諭知無罪之判決，刑事訴訟法第一百五十四條、第三百零一條第一項分別
    定有明文。又事實之認定，應憑證據，如未能發現相當證據，或證據不足以證明
    ，自不能以推測或擬制之方法，為裁判基礎；又按認定犯罪事實，所憑之證據，
    雖不以直接證據為限，間接證據亦包括在內，然無論直接或間接證據，其為訴訟
    上之證明，須於通常一般之人均不致於有所懷疑，而得確信其為真實之程度者，
    始得據之為有罪之認定，倘其證明尚未達到此一程度，而有合理性懷疑之存在時
    ，即無從為有罪之認定（最高法院分別著有四十年台上字第八六號、七十六年台
    上字第四九八六號判例可資參照）。
三、公訴人認被告二人涉犯上開罪嫌，係以目擊證人乙○○於警訊及偵查中之證詞及
    以被告戊○○之住所較丙○○之住所離被告二人所稱之拾獲塑膠籃地點較近，被
    告二人為何捨近求遠，又丙○○既已表明無意收受塑膠籃，被告仍續為存放等事
    實，推論被告二人意在藏贓為主要論據。
四、訊據被告丁○○、戊○○二人均堅決否認有上開竊盜犯行，均辯稱：是其等二人
    於八十九年五月五日中午，至承包之位嘉義縣中埔鄉社口村內埔中正國小對面之
    產業道路附近之檳榔園內收割檳榔時拾獲塑膠籃等語。經查：證人乙○○於警訊
    中證稱：「約於五月一日我就有看見二個人駕一部小貨車（藍色的）一個拿著我
    們的籃子往下丟（因籃子在山坡上面）一個竊賊在下面撿，並放在他們所開來之
    小貨車上，但因我距離太遠，歹徒之面貌及車號均看不清楚。這次失竊約有十個
    籃子‧‧‧」等語（偵查卷第十五頁反面參見），其證稱五月一日遭竊約有十個
    籃子，經核與查獲之籃子數量十七個並不相符，又其雖目睹竊盜經過，然並無法
    指認確係被告二人駕駛車號Ｎ三—二九五八號自小貨車所為。又證人乙○○於偵
    查中證稱：「（問：你能確定在庭之人是竊取籃子之人？）距離太遠我沒看見，
    ，但是後來車子開走時距離我約五十公尺，我看見車子後方有噴寫Ｎ３的字樣，
    我看到的好像是二個人。」（偵查卷第二十二頁反面參見），其僅以推測之語氣
    證稱所看到之竊賊為二人，又經本院當庭命其書寫英文字母，其所寫之「ｎ」與
    小貨車上噴漆之「Ｎ」並非相同（附於本院八十九年十月六日訊問筆錄之後），
    是證人乙○○於警訊及偵查中之證言既有如上述之瑕疵，尚難採為不利於被告二
    人之認定依據。而告訴人己○○雖指述：「在我報案的前一天及五月十日鄰居抄
    給我車牌時，他向我說他有看到該車車上載有我們的籃子，他還向我說有看到該
    車子在失竊的地點停留，他還跑去追車子，想要幫我們查。」（本院八十九年十
    月六日訊問筆錄參見），並因而提供被告丁○○之貨車車號給警方，然告訴人之
    指述僅係其聽聞得來，其鄰居究係何時看見該等情形？有無看到竊取之經過？等
    均未明瞭，又參之被告二人經隔離訊問均供述八十九年五月五日當天割完檳榔撿
    拾籃子後，回丙○○住處時有經過籃子失竊之地點等語，是亦難憑告訴人前開指
    述及提供被告丁○○貨車號碼給警方之事實，驟認被告二人有共同竊取告訴人之
    籃子之犯行。再參之本件查獲籃子之場所，容易看見籃子所在等情，業據查獲籃
    子之警員甲○○到庭證述明確，是被告二人如意在藏贓，亦無置放在顯而易見之
    處所之理。
五、綜上所述，被告前開所辯，應可採信。此外，複查無其他積極證據足證被告有何
    犯行，揆諸前開說明，應認被告被訴犯罪屬不能證明，依法應為被告無罪之諭知
    。
據上論斷，應依刑事訴訟法第三百零一條第一項前段，判決如主文。
本案經檢察官陳連發到庭執行職務
中    華    民    國      九十        年      九      月      十        日
                              臺灣嘉義地方法院刑事第一庭
                                      法  官  劉  瓊  雯
右正本證明與原本無異。
如不服本判決，應於判決送達後十日內向本院提出上訴狀( 應附繕本 )。
中    華    民    國      九十        年      九      月      十一      日
                                      書記官  陳  冠  學


司法院資訊處製作；財團法人民間司法改革基金會備份。
